臺灣彰化地方法院刑事判決　　　　　　　　　　　　　九十三年度簡上字第九四號
　　公　訴　人　臺灣彰化地方法院檢察署檢察官
　　上　訴　人
　　即　被　告　辛○○
右列上訴人因賭博案件，不服本院九十三年度斗簡字第九０號九十三年六月三十日第
一審判決（聲請案號：九十三年度偵字第八一五號），本院管轄第二審合議庭依通常
程序審理，自為第一審判決如左︰
    主  文
原判決撤銷。
辛○○無罪。
    理  由
一、按對於簡易判決之上訴，準用刑事訴訟法第三編第一章及第二章之規定。管轄第
    二審之地方法院合議庭受理簡易判決上訴案件，應依通常程序審理，其認案件有
    刑事訴訟法第四百五十二條之情形者，應撤銷原判決，逕依通常程序為第一審判
    決，法院辦理刑事簡易程序案件應行注意事項第十四點定有明文，合先敘明。
二、公訴意旨如附件聲請簡易判決處刑書所載。
三、按犯罪事實應依證據認定之，無證據不得推定其犯罪事實，又不能證明被告犯罪
    者，應諭知無罪之判決，此於刑事訴訟法第一百五十四條及同法第三百零一條第
    一項分別定有明文。次按刑法第二百六十八條之賭博罪需以意圖營利，供給賭博
    場所或聚眾賭博為要件，法條規定甚明，是若無營利之意圖而賭博者，自與該罪
    不該當而不能論以該罪；訊據上訴人即被告辛○○固坦承右揭時地與己○○等人
    賭博為警查獲之事實，惟堅決否認有意圖營利供給場所或聚眾賭博犯行，辯稱：
    查獲地係伊住家，是日係因大年初五過年期間，親朋好友來家裡走春，聚在一起
    打打牌，並未有何抽頭，且伊是日係與女友同遊杉林溪至晚上七時許歸來，返家
    時，他們都已在家中玩牌了，然亦未有何說要拿錢出來買宵夜點心等語。經查，
    本件被警查獲時在場玩賭之證人丁○○、甲○○、戊○○、洪佑華、丙○○等人
    均係與被告相識多時好友，證人庚○○則係被告之姑母，其等是日係因值農曆正
    月初五過年期間至被告家中走春而打牌小賭，其間並未有何人抽頭營利，亦無約
    定要拿錢買宵夜一起吃等情，業據證人丁○○、甲○○、戊○○、洪佑華、丙○
    ○及庚○○到庭供證一致，核與被告所辯相符；又稽諸本件查獲處所係屬被告住
    家，現場並未有人把風，桌上查扣之賭資僅有新台幣（下同）四千五百一十元，
    賭具僅為樸克牌及麻將各一副及骰子四粒與排尺四支等情以觀，與一般職業賭場
    規模及性質相去甚遠，均徵證人丁○○等人所證及被告謝志宏所辯僅係過年期間
    親友小賭乙節為真實；且證人即查獲本件之彰化縣警察局田中分局社頭分駐所所
    長乙○○到庭亦供證：據報檢舉之職業賭場並非本案，而係另有其人，本案應僅
    係過年期間親友家中小賭，與職業賭場有別，職業賭場係筒仔麻將，本件現場查
    獲賭博金額很小，本件係因為他們有說到抽頭，所以才將他們移送等語在卷，而
    本件經警認定所謂有抽頭之供詞係被告及證人丁○○等人各於警訊中所陳有約定
    贏家要拿出二百元給被告買宵夜一起吃乙詞，此部分除據被告及證人丁○○等人
    到庭供陳當時係因警方要求才如此供述而否認真實外，且縱認其等當時確有約定
    贏家要拿出二百元予被告買宵夜乙情屬實，核亦非屬意圖營利之行為，與刑法第
    二百六十八條構成要件不符，殊難執為論罪依據；而本件公訴意旨認本案係經人
    檢舉查獲，可見已供人聚賭多時及查獲地屬空屋顯為避人耳目等情，應屬推測之
    詞，尚非可執為定罪論據。綜上所述，被告所辯與事實相符，堪予採信，此外復
    查無其他積極證據足資證明被告有意圖營利之賭博犯行，揆諸首開說明，被告犯
    罪不能證明，原審未察據檢察官聲請簡易判決處刑書而論罪科刑，自有不當，本
    院認案件有刑事訴訟法第四百五十二條之情形，應撤銷原判決，逕依通常程序為
    第一審判決而為無罪之諭知。
據上論斷，應依刑事訴訟法第四百五十五條之一第一項、第三項、第三百六十九條第
一項前段、第三百六十四條、第四百五十二條、第三百零一條第一項，判決如主文。
本案經檢察官廖曉萍到庭執行職務。
中    華    民    國    九十三      年      九      月      二十九      日
                                臺灣彰化地方法院刑事第二庭
                                    審判長法官  林  欽  章
                                    法      官  吳  俊  螢
                                    法      官  許  雅  婷
右正本證明與原本無異。
本件不得上訴。
                                    法院書記官  梁  高  賓
中    華    民    國    九十三      年      九      月      二十九      日
